臺灣桃園地方法院刑事判決 
111年度審金訴字第172號
公  訴  人  臺灣桃園地方檢察署檢察官
被      告  江志祥



上列被告因詐欺等案件，經檢察官提起公訴（109年度偵字第144
40號），本院判決如下：
    主    文
乙○○被訴詐欺告訴人己○○、戊○○、丁○○、丙○○部分免訴。
    理    由
一、公訴意旨略以：被告乙○○、甲○○（本院另行判決）、經林酉
    柔（通緝中）介紹，於民國108年9月間某日，加入真實年籍
    姓名不詳綽號「富豪」之人所組詐欺集團，與「富豪」及該
    詐欺集團成員共同意圖為自己不法所有，基於三人以上共同
    犯詐欺取財及以不正方法由自動付款設備取款之犯意聯絡，
    先由該詐欺集團之成員於如附表一所示之時間，以如附表一
    所示之詐騙方法，致如附表一所示之人均誤信為真，陷於錯
    誤，而分別匯款至附表一所示金融帳戶，乙○○即依「富豪」
    指示，向林酉柔拿取前開金融帳戶之金融卡，自行或由乙○○
    指示甲○○分別於如附表二所示之時間、地點，提領如附表二
    所示之款項，甲○○將提領款項交予乙○○，再由乙○○將所領得
    之款項交予林酉柔，由林酉柔交予「富豪」所屬之詐欺集團
    成員。嗣如附表一所示之被害人分別察覺遭詐欺而報警處理
    。因認被告涉犯刑法第339條之4第1項第2款之三人以上共同
    詐欺取財罪及洗錢防制法第14條第1項之洗錢罪嫌（下稱「
    本案」）。
二、按案件曾經判決確定者，應諭知免訴之判決，刑事訴訟法第
    302條第1款定有明文。次按刑事訴訟法第302條第1款規定，
    案件曾經判決確定者，應為免訴之判決，係以同一案件，已
    經法院為實體上之確定判決，該被告應否受刑事制裁，既因
    前次判決而確定，不能更為其他有罪或無罪之實體上裁判，
    此項原則，關於實質上一罪或裁判上一罪（如連續犯、牽連
    犯、想像競合犯），其一部事實已經判決確定者，對於構成
    一罪之其他部分，亦均應適用，此種事實係因審判不可分之
    關係在審理事實法院，就全部犯罪事實，依刑事訴訟法第26
    7條規定，本應予以審判，故其確定判決之既判力自應及於
    全部之犯罪事實（最高法院32年度上字第2578號判例、60年
    台非字第77號判例參照）。
三、經查：　　
（一）被告乙○○、甲○○經林酉柔（檢察官另案偵查）介紹，於10
      8年9月間某日，加入某真實姓名年籍不詳、綽號「富豪」
      之人所組詐欺集團，與「富豪」、林酉柔、呂政威（檢察
      官另案偵查）及所屬詐欺集團成員（無證據證明未滿18歲
      ）意圖為自己不法之所有，基於三人以上共同詐欺取財及
      掩飾、隱匿犯罪所得去向之洗錢犯意聯絡，參與以實施詐
      術為手段，具有持續性、牟利性之有結構性詐欺集團組織
      ，乙○○以日薪新臺幣（下同）2000元或提領金額5%、甲○○
      以提款金額3%之報酬，擔任領款、轉交詐騙款項之「車手
      」工作。「富豪」所屬詐欺集團成員即按其分工，佯以親
      友借款之不實事由，向不特定人施用詐術，致己○○、戊○○
      、丁○○、丙○○誤信為真，分別將金錢存、匯入指定之彰化
      銀行帳號000-00000000000000號、華南商業銀行內埔分行
      帳號000-000000000000號、中國信託商業銀行股份有限公
      司帳號000-000000000000號帳戶（以下簡稱彰化銀行、華
      南銀行、中國信託銀行帳戶），乙○○即依「富豪」指示，
      向林酉柔拿取上開帳戶金融卡，由乙○○自行或指示甲○○於
      附表三所示時間、地點，分別提領各該帳戶款項後，扣除
      個人報酬（乙○○2000元、甲○○4740元），再將餘款交付林
      酉柔繳回上游成員，以此方式傳遞詐欺金額，掩飾、隱匿
      詐欺犯罪所得之去向。嗣經警據報於108年10月14日晚間6
      時47分許，在桃園市○○區○○街00號乙○○住處執行拘提，扣
      得蘋果廠牌行動電話1具、三星廠牌行動電話1具。被告乙○○前開三人以上共同詐欺取財及違反洗錢防制法犯行，業
      據臺灣桃園地方檢察署檢察官以108年度偵字第28955號、
      第31341號提起公訴，經臺灣高等法院以110年度上訴字第
      1217號判決分別判處有期徒刑1年2月（共4罪），應執行
      有期徒刑2年，上訴後，於110年12月30日經最高法院以11
      0年度台上字第3678號判決上訴駁回確定等情（下稱「前
      案」），此有前案判決書及臺灣高等法院被告前案紀錄表
      各1份在卷可憑。
（二）經查，被告於「本案」被訴之犯行，受詐欺之被害人與「
      前案」相同皆為己○○、戊○○、丁○○、丙○○，且被害人遭詐
      騙之金額皆相同，「本案」加重詐欺取財、違反洗錢防制
      法等與「前案」犯行為實質上一罪之同一案件，是「本案
      」即應為「前案」確定判決之既判力所及，揆諸首開說明
      ，本件爰不經言詞辯論，逕為諭知免訴之判決。
據上論斷，應依刑事訴訟法第302條第1款、第307條，判決如主
文。
中    華    民    國   111    年    4     月    21    日
                  刑事審查庭  審判長法  官  劉美香
                                    法  官  呂曾達
                                    法  官  李佳穎
以上正本證明與原本無異。
如不服本判決應於收受判決後20日內向本院提出上訴書狀，並應
敘述具體理由。其未敘述上訴理由者，應於上訴期間屆滿後20日
內向本院補提理由書（均須按他造當事人之人數附繕本）「切勿
逕送上級法院」。
                                    書記官  蔡萱穎
中    華    民    國   111    年    4     月    21    日
附表一：
編號 詐欺時間 被害人 詐騙手法 被害人匯(付)款時間 匯款金額(新臺幣) 轉入帳戶 1 108年9月10日下午1時23分許 戊○○(提告) 撥打電話予戊○○，假冒為姪子，向其佯稱：急需用款云云，致戊○○陷於錯誤，依指示匯款至右列帳戶。 108年9月10日下午1時47分許 2萬元 邱旻郁所申設彰化銀行帳號00000000000000號帳戶(下稱邱旻郁彰化銀行帳戶) 2 108年9月9日下午5時10分許 己○○(提告) 使用LINE通訊軟體傳送予己○○，假冒為其友人蘇欸，向其佯稱：投資急需用款云云，致己○○陷於錯誤，依指示匯款至右列帳戶。 108年9月10日下午2時29分許 10萬元 同上 3 108年9月10日上午某時許 丙○○(提告) 撥打電話予邱雲，假冒為其友人陳俊達，向其佯稱：急需用款云云，致丙○○陷於錯誤，依指示匯款至右列帳戶。 108年9月10日中午12時許 10萬元 邱柔瑄所申設中國信託銀行帳號000000000000號帳戶(下稱邱柔瑄中國信託銀行帳戶) 4 108年9月9日某時許 丁○○(提告) 撥打電話予丁○○，假冒為親戚，向其佯稱：因經濟困難需要借款云云，致丁○○陷於錯誤，依指示匯款至右列帳戶。 108年9月10日下午3時9分許 15萬元 李伊芸所申設華南銀行000000000000號帳戶(下稱李伊芸華南銀行帳戶) 
附表二：
編號 被害人 提款車手 車手提款時間 車手提款地點、ATM所屬金融機構 車手提款金額 (新臺幣) 使用之金融帳戶 車手交付提領款向之對象 1 丙○○ 乙○○ 108年9月10日下午3時3分許 桃園市○○區○○路0段000號中國信託銀行 10萬元 上開邱柔瑄中國信託銀行帳戶 林酉柔 2 丁○○ 乙○○ ⑴108年9月10日下午3時38分許 ⑵同日下午3時39分許 ⑶同日下午3時41分許 ⑷同日下午3時42分許 ⑴桃園市○○區○○路000號華南銀行 ⑵同上 ⑶同上 ⑷同上 ⑴3萬元 ⑵同上 ⑶同上 ⑷1萬元 上開李伊芸華南銀行帳戶 林酉柔 3 戊○○、己○○ ⑴甲○○ ⑵同上 ⑶同上⑷同上⑸同上 ⑹乙○○ ⑴108年9月10日下午4時44分許 ⑵同日下午4時49分許 ⑶同日下午4時50分許 ⑷同日下午5時4分許 ⑸同日下午5時5分許 ⑹同日下午5時18分許 ⑴桃園市○○區○○路00號中壢郵局 ⑵桃園市○○區○○路0000號全家超商源興店 ⑶同上 ⑷桃園市○○區○○路00號安泰銀行 ⑸同上 ⑹桃園市○○區○○路00號華泰銀行 ⑴2萬元 ⑵同上 ⑶同上 ⑷同上 ⑸同上 ⑹1萬9,000元 上開邱旻郁彰化銀行帳戶 ⑴至⑸款項甲○○交予乙○○，乙○○將⑴-⑹再交予林酉柔 
附表三：
編號 被害人 詐騙事實 提款時間 提款地點（提款車手） 提款金額 1 己○○ 「富豪」所屬詐欺集團成員於108 年9 月9日下午5 時10分許以通訊軟體LINE聯繫己○○，佯為其友「蘇欸」因投資手機貼膜急用金錢，借款周轉，致己○○誤信為真，於108 年9 月10日下午1 時21分許，前往新北市○○區○○街00號板信商業銀行後埔分行臨櫃匯款10萬元至指定之彰化銀行帳戶。  ①108年9月11日13時51分3秒 ②108年9月11日13時51分53秒 ③108年9月11日13時52分34秒 ④108年9月11日13時53分11秒 ⑤108年9月11日13時53分49秒 ⑥108年9月11日13時54分24秒 ⑦108年9月11日 　13時55分6秒 ⑧108年9月11日13時59分57秒 　　 ①至⑦：桃園市○○區○○路0號全家便利商店大溪慈湖店（乙○○） ⑧：桃園市○○區○○路00號臺灣企銀大溪分行（乙○○） ①2萬元 ②2萬元 ③2萬元 ④2萬元 ⑤2萬元 ⑥2萬元 ⑦2萬元 ⑧1萬元 　　　　　 2 戊○○ 「富豪」所屬詐欺集團成員於108 年9 月10日下午1 時23分許，以電話聯繫戊○○，佯為其姪「陳思帆」急用金錢借款周轉，致戊○○誤信為真，於108 年 9 月10 日下午3時49分許前往新北市○○區○○路○段000號同榮郵局，以自動櫃員機匯款2 萬元至指定之彰化銀行帳戶。    3 丁○○ 「富豪」所屬詐欺集團成員於108年9月9日某時至9月10日上午11時20分許以電話聯繫丁○○，佯為其兄媳急用金錢借款周轉，致丁○○誤信為真，於108 年 9 月10日中午12時15分許前往新北市五股區工商路永豐銀行匯款15 萬元至指定之華南銀行帳戶。 ①108年9月11日11時21分47秒 ②108年9月11日11時29分9秒 ③108年9月11日11時29分49秒 ④108年9月11日12時59分46秒 ⑤108年9月11日13時0分38秒 ①：桃園市○ ○區○○路○段00號全家便利商店大溪員林店（甲○○） ②、③：桃園 市○○區○○路000號大溪區農會崎頂分部（甲○○） ④、⑤：桃園 市○○區○○路00號1樓華南銀行大溪分行（乙○○） ①2萬元 ②2萬元 ③9000元 ④3萬元 ⑤2萬元 4 丙○○ 「富豪」所屬詐欺集團成員於108 年9 月10日上午10時38分許以電話聯繫丙○○，佯為其友「陳俊達」急用金錢借款周轉，致丙○○誤信為真，於108 年9 月10日中午12時許前往高雄市○○區○○○路000號中國信託銀行高雄分行匯款10萬元至指定之中國信託銀行帳戶。 ①108年9月11日12時0分12秒 ②108年9月11日12時44分26秒 ③108年9月11日12時47分31秒 ④108年9月11日13時12分57秒 ⑤108年9月11日13時14分0秒 ⑥108年9月11日13時17分11秒 ①、④至⑥：桃園市○○區○○路00號1樓華南銀行大溪分行（甲○○） ②：桃園市○ ○區○○路0號大溪區農會（甲○○） ③：桃園市○ ○區○○路00號OK便利商店大溪康莊店（甲○○） ①2萬元 ②2萬元 ③2萬元 ④2萬元 ⑤2萬元 ⑥9000元